臺灣高雄地方法院民事裁定
110年度消債職聲免字第115號
聲　請　人　許育誠（原名：許坤祈）
　　　　　　　　　　00000000000000000000000000000000000
00000000000000000000000000000000000000000000000000
代　理　人　何明諺律師
相對人即債　中國信託商業銀行股份有限公司
權人　　　　　　　　000000000000000000000000000000000000
0000000000000000000000000000000000000000000000000000000
法定代理人　利明献　00000000
　　　　　　　　　　000000000000000000000000
　　　　　　　　　　00000000000000000000000000000000000
相對人即債　玉山商業銀行股份有限公司
權人　　　　　　　　000000000000000000000000000000000000
00000000000000000000000000000000000000000000000000000000
法定代理人　黃男州　00000000
代　理　人　莊凱鈞　000000000000000000000000000000000000
0000000000000000000000000000000000000000000000000000000
相對人即債　台新國際商業銀行股份有限公司
權人　　　　　　　　00000000000000000000000000000000000
0000000000000000000000000000000000000000000000000000000
法定代理人　尚瑞強　00000000
　　　　　　　　　　000000000000000000000000
　　　　　　　　　　000000000000000000000000000000000000
相對人即債　遠東國際商業銀行股份有限公司
權人　　　　　　　　00000000000000000000000000000000000
00000000000000000000000000000000000000000000000000000000
法定代理人　周添財　00000000
　　　　　　　　　　000000000000000000000000
　　　　　　　　　　00000000000000000000000000000000
相對人即債　凱基商業銀行股份有限公司
權人　　　　　　　　000000000000000000000000000000000000
0000000000000000000000000000000000000000000000000000000
法定代理人　魏寶生　00000000
　　　　　　　　　　000000000000000000000000
　　　　　　　　　　000000000000000000000000000000000000
相對人即債　金陽信資產管理股份有限公司
權人　　　　　　　　000000000000000000000000000000000000
法定代理人　陳雨利　00000000
代　理　人　陳信華　00000000000000000000000000000000000
相對人即債　磊豐國際資產管理股份有限公司
權人　　　　　　　　00000000000000000000000000000000000
法定代理人　張司政　00000000
　　　　　　　　　　000000000000000000000000
　　　　　　　　　　00000000
相對人即債　富邦資產管理股份有限公司
權人　　　　　　　　00000000000000000000000000000000000
法定代理人　洪主民　00000000
　　　　　　　　　　000000000000000000000000
　　　　　　　　　　00000000
相對人即債　新光行銷股份有限公司
權人　　　　　　　　00000000000000000000000000000000000
法定代理人　李明新　00000000
代　理　人　鄭穎聰　00000000
相對人即債　元大國際資產管理股份有限公司
權人　　　　　　　　00000000000000000000000000000000000
0000000000000000000000000000000000000000000000000000000
法定代理人　宋耀明　00000000
　　　　　　　　　　000000000000000000000000
　　　　　　　　　　000000000000000000000000000000000000
相對人即債　良京實業股份有限公司
權人　　　　　　　　000000000000000000000000000000000000
法定代理人　平川秀一郎
　　　　　　　　　　00000000
　　　　　　　　　　000000000000000000000000
　　　　　　　　　　00000000
相對人即債　滙誠第一資產管理股份有限公司
權人　　　　　　　　000000000000000000000000000000000000
法定代理人　莊仲沼　00000000
　　　　　　　　　　000000000000000000000000
　　　　　　　　　　00000000
相對人即債　新加坡商艾星國際有限公司台灣分公司
權人　　　　　　　　00000000000000000000000000000000000
法定代理人　曾慧雯　00000000
　　　　　　　　　　000000000000000000000000
上列聲請人即債務人因消費者債務清理事件聲請免責，本院裁定
如下：
    主  文
聲請人即債務人許育誠（原名：許坤祈）不予免責。
    理  由
一、本案基礎事實
　　查聲請人即債務人曾經前置調解不成立，而於民國109年9月
    29日聲請清算，經本院以109年度消債清字第270號裁定自11
    0年2月4日下午4時開始清算程序，嗣因財產不敷清償相關債
    務及費用，本院乃於110年4月27日以110年度司執消債清字
    第26號裁定終結清算程序確定，而普通債權人未同意免責。
二、本件經本院裁定終結清算程序確定，依消費者債務清理條例
    第132條、第133條、第134條之規定，本院應就聲請人是否
    應予免責（即無前開條例第133條、第134條規定之要件）進
    行審理，茲說明如下：
　㈠消債條例第133條前段
　1.本院裁定開始清算程序後，聲請人之財產及所得
　　⑴聲請人的財產
　　　查聲請人名下無財產，亦未領取任何社會補助、津貼等情
      ，有稅務電子閘門財產所得調件明細表、低收入戶/中低
      收入戶/中低老年人生活津貼管理/身障者生活補助/單親
      家庭子女生活教育補助表、勞動部勞工保險局函、高雄市
      政府都市發展局函、勞動部勞動力發展署高屏澎東分署函
      在卷可資認定（見院卷第8-10頁、第33-34頁、第47頁）
      。
　　⑵聲請人之所得
　　　查聲請人主張：無業，自110年3月起在家照顧父母親，父
      親已經不會走路，母親要洗腎，所以我要在家照顧父母親
      ，父親每月給我新臺幣（下同）3000元零用錢，有時也會
      多給我1000元，但是3000元的金額不夠用，所以我母親會
      再給我錢，最高額是1000元，妹也會給我錢，金額2000元
      至3000元等語（見院卷第65頁反面），並提出其父許信雄
      出具之切結書為佐（見院卷第48-53頁）；基於上開證據
      ，聲請人每月可支配所得金額為7500元（計算式：(1000+
      3000)+1000+[(2000+3000)÷2]=7500），則自110年2月4日
      開始清算程序起至110年9月8日本院調查期日止，以月為
      單位計算，聲請人所得總額為60000元（見院卷第96頁計
      算表）。
　2.本院裁定開始清算程序後，聲請人之支出
　　⑴依衛福部社會司公告109、110年度高雄市最低生活費為130
      99元、13341元，依消債條例第64條之2第1項、第2項之規
      定，聲請人、受扶養者之最低生活費用應以前開高雄市每
      月最低生活費用金額1.2倍計算即15719元、16009元做為
      計算基準數額。又前開最低生活費已包含居住費用（所佔
      比例24.36%），扣除此部分費用後，109、110年度之最低
      生活費為11890元、12109元。　
　　⑵聲請人主張：我與父母親同住父親名下房屋，我沒有房租
      、水電瓦斯費等費用支出，110年3月起，每月必要生活費
      支出金額是3000元等語（見院卷第48-49頁、第65-66頁）
      ，是以依聲請人所述其每月最低生活費支出為3000元，顯
      低於前述金額，應可採認，就聲請人每月最低生活費即以
      此金額為計算基準。是以自110年2月4日開始清算程序起
      至110年9月8日本院調查期日止，以月為單位計算，則聲
      請人最低生活費總額為24000元（見院卷第96頁計算表）
      。
　3.本院裁定開始清算程序後，聲請人之所得餘額
　　依據上開證據，聲請人前開所得總額扣除個人最低生活費總
    額後，尚有餘額36000元（見院卷第96頁計算表）。
　㈡消債條例第133條後段
　　聲請人於聲請清算前2年期間，可處分所得總額每月12533元
    ，扣除個人必要生活費10000元後，尚有餘額2533元等情為
    聲請人所不爭執（見院卷第65頁），亦為本院109年度消債
    清字第270號裁定認定在案，則聲請人於聲請清算前2年期間
    所得餘額為60792元（計算式：2533×24=60792）；又普通債
    權人於清算程序中均未受償乙節，亦有110年司執消債清字
    第26號裁定、債權表在卷可參（見院卷第2頁、司執消債清
    字卷第110-112頁）。可認聲請人於本院裁定開始清算程序
    後，其所得總額扣除個人最低生活費總額後仍有餘額，且普
    通債權人受分配總額（0元）低於聲請清算前2年期間之可處
    分所得餘額，應已符合消債條例第133條所規定不免責事由
    。
  ㈢消債條例第134條部分
　　查聲請人無出國紀錄，有入出境查詢表在卷可參（見院卷第
    7頁）；又本院復查無聲請人有消債條例第134條所列其他各
    款應不免責事由，且債權人亦未提出聲請人有何符合消債條
    例第134條各款所規定之事證供本院參酌，故應認聲請人並
    無消債條例第134條所定不免責事由之存在。
三、綜上所述，債務人既有消債條例第133 條不應免責之事由，
    復未經普通債權人全體同意其免責，揆諸首揭規定，本件聲
    請人應不免責，爰裁定如主文。
四、另債務人因消債條例第133 條之情形，受不免責之裁定確定
    後，繼續清償達該條規定之數額，且各普通債權人受償額均
    達其應受分配額時，依消債條例第141 條之規定，債務人得
    再聲請法院裁定免責。又法院為不免責之裁定確定後，債務
    人繼續清償債務，而各普通債權人受償額均達其債權額之20
    % 以上者，依消債條例第142 條規定，可再行聲請法院裁定
    免責，附此敘明。
中　　華　　民　　國　 110　　年　　11　　月　　 2　　日
              　　民事庭　　法　官　賴寶合
上為正本係照原本作成
如不服本裁定，應於裁定送達後10日內，以書狀向本院提出抗告
，並繳納抗告費新臺幣1千元
中　　華　　民　　國　 110　　年　　11　　月　　 2　　日
  　                        書記官　胡美儀
附錄
一、債務人繼續清償得聲請法院裁定免責之規定：
　　消費者債務清理條例第141條
　　債務人因第 133 條之情形，受不免責之裁定確定後，繼續
　　清償達該條規定之數額，且各普通債權人受償額均達其應受
　　分配額時，得聲請法院裁定免責。　　
    消費者債務清理條例第142條
　　法院為不免責或撤銷免責之裁定確定後，債務人繼續清償債
　　務，而各普通債權人受償額均達其債權額之 20% 以上者，
　　法院得依債務人之聲請裁定免責。
二、債務人嗣後聲請裁定免責時，須繼續清償各普通債權之最低
    應受分配額。